臺灣雲林地方法院刑事判決　　　　　　　　　　　　九十二年度簡上字第一三三號
　　上　訴　人　臺灣雲林地方法院檢察署檢察官
　　被　　　告　乙○○○
　　選任辯護人　葉榮棠
右上訴人因被告毀棄損壞等案件，不服本院斗六簡易庭九十二年度六簡字第三一七號
於中華民國九十二年八月十八日第一審判決（聲請簡易判決處刑書：臺灣雲林地方法
院檢察署九十二年度偵字第二六三七號），提起上訴，本院管轄之第二審合議庭，判
決如左︰
    主  文
原判決撤銷。
乙○○○毀棄他人之榨牛乳軟管貳條，足以生損害於他人，處罰金參仟元，如易服勞
役以參佰元折算壹日；又以加害生命、身體之事恐嚇他人致生危害於安全，處拘役壹
拾伍日，如易科罰金，以參佰元折算壹日。
筍刀壹支沒收。
    事  實
一、乙○○○懷疑丙○○○砍毀其竹子而心生不滿，於民國九十二年五月十日八時十
    分許，在雲林縣斗南鎮○○里○○路四十六巷三十號丙○○○牛寮榨乳室，因見
    丙○○○所有之榨牛乳軟管，竟基於毀損及恐嚇之犯意，持己有之筍刀割斷該軟
    管二條，致令該軟管不堪使用，接著以閩南語「萬死討無忙，全面滅滅」之詞恐
    嚇丙○○○，致生危害於丙○○○。
二、案經丙○○○訴由雲林縣警察局斗南分局移報臺灣雲林地方法院檢察官偵查後聲
    請簡易判決處刑。
    理  由
一、右開事實，業據被告乙○○○坦白承認，核與被害人丙○○○所指述之情節相吻
    合，並有軟管損壞之照片二張可稽，犯行堪資認定。
二、核被告所為，係犯刑法第三百五十四條之毀損罪及同法第三百零五條之恐嚇罪，
    其所犯二罪間，犯意各別、行為互殊，罪名不同，應予分論併罰，檢察官認上開
    二罪有方法結果之牽連關係，尚有違誤。公訴人上訴意旨，以被告基於毀損之概
    括犯意，持上開筍刀割損告訴人丙○○○乳牛之子宮，亦涉有毀損，認與起訴毀
    損部分有連續犯之裁判上一罪關係，並當庭擴張事實，請求一併審理，復援引告
    訴人所拍之照片（警卷內）為據。惟按犯罪事實應依證據認定之，無證據不得推
    定其犯罪事實；不能證明被告犯罪者，應諭知無罪之判決，刑事訴訟法第一百五
    十四條、第三百零一條第一項分別定有明文。訊之被告堅決否認持荀刀割損丙○
    ○○乳牛之子宮之毀損犯行。經查，告訴人丙○○○警詢供稱：「當時伊害怕逃
    走了，事後回來（大約經過了二個小時）發現牛寮裡一隻乳牛陰部有被刀割之傷
    勢．．．。」等語，既是事發經過二個小時以後，告訴人返回現場所發現之情景
    ，要非告訴人親眼目睹，自不得以推測之詞，遽為推論為被告所為，至於照片僅
    能證明告訴人之牛有受傷，尚非被告涉嫌之直接證據，依公訴人所提之證據，尚
    不足以證明被告涉有此部分之犯行，本應就此部分為被告無罪之諭知，惟公訴人
    認該部分事實與起訴有罪部分有連續犯之裁判上一罪關係，爰不另為無罪之諭知
    ，併此敘明。原審據以適用刑法第三百零五條、第三百五十四條、第四十一條第
    一項前段、第四十二條第二項，罰金罰鍰提高標準條例第一條前段、第二條，據
    以論罪科刑固非無見，惟被告毀損軟管之筍刀一支，被告於本院供稱為己所有，
    已被警察扣案（未隨案移送）等語，尚無證據證明該筍刀業已滅失，原審未諭知
    沒收尚有未洽，檢察官上訴雖無理由，然原審判決既有如上可議之處，自應由本
    院撤銷原判決，爰審酌被告無犯罪前科，有其臺灣高等法院被告全國前案紀錄表
    卷內可查，素行良好，被告坦承犯行，犯後態度良好，其現已六十九歲，國小畢
    業，目前無工作等一切情狀，各量處如主文所示之刑，並分別諭知易服勞役及易
    科罰金之折算標準。
三、據上論斷，應依刑事訴訟法第四百五十五條之一第三項、第三百六十九條第一項
    前段、第三百六十四條、第二百九十九條第一項前段，刑法第三百零五條、第三
    百五十四條、第四十一條第一項前段、第四十二條第二項、第三十八條第一項第
    二款，罰金罰鍰提高標準條例第一條前段、第二條，判決如主文。
本案經檢察官甲○○到庭執行職務。
中      華      民      國      九十三      年      五      月    十九  日
                                         臺灣雲林地方法院刑事第五庭
                                           審判長法  官  陳  定  國
                                                 法  官  許  佩  如
                                                 法  官  李  明  益
右正本證明與原本無異。
不得上訴。
                                                  書記官  蘇  靜  怡
中      華      民      國      九十三      年      五      月    十九  日
附錄法條：
中華民國刑法第三百零五條(恐嚇危害安全罪)
以加害生命、身體、自由、名譽、財產之事，恐嚇他人致生危害於安全者，處二年以
下有期徒刑、拘役或三百元以下罰金。
中華民國刑法第三百五十四條
毀棄、損壞前二條以外之他人之物或致令不堪用，足以生損害於公眾或他人者，處二
年以下有期徒刑、拘役或五百元以下罰金。
